【裁判字號】    99,易,2388
【裁判日期】    990930
【裁判案由】    竊盜
【裁判全文】
臺灣板橋地方法院刑事判決              99年度易字第2388號
公  訴  人  臺灣板橋地方法院檢察署檢察官
被      告  丙○○
上列被告因竊盜案件，經檢察官提起公訴（99年度偵字第15300
號），本院判決如下：
    主  文
丙○○竊盜，累犯，處有期徒刑肆月，如易科罰金，以新臺幣壹
仟元折算壹日，扣案之機車鑰匙壹支沒收。
    事  實
一、丙○○曾於民國94年間，因偽造文書案件，經臺灣臺北地方
    法院以94年度訴字第1463號判處有期徒刑5 月，緩刑2 年，
    於95年1 月2 日確定，惟於緩刑期間之96年間，因詐欺案件
    ，經同院以96年度簡字第3799號判處有期徒刑4 月，減為有
    期徒刑2 月，於97年1 月2 日確定，上開緩刑經同院以97年
    度撤緩字第9 號裁定撤銷確定；上開有期徒刑5 月復經同院
    以97年度聲減字第129 號裁定減為有期徒刑2 月又15日，與
    上開有期徒刑2 月定其應執行刑為有期徒刑4 月確定，業於
    97年8 月26日執行完畢（於本案構成累犯）。詎丙○○仍不
    知悔改，於99年5 月18日6 時許，在臺北縣泰山鄉○○路與
    中港西路口，因其所騎乘之車牌號碼KEP －887 號普通重型
    機車爆胎無法行駛，見甲○○所有之車牌號碼HWA －759 號
    普通重型機車停放在該處路旁，且機車腳踏墊下方電瓶架內
    之電瓶已遭不明人士拔除，竟基於意圖為自己不法所有之犯
    意，先以其所騎乘機車之鑰匙插入甲○○上開機車之電門確
    認可以使用後，徒手將其所騎乘機車腳踏墊下方電瓶架內未
    上鎖之電瓶取下，並徒手將該電瓶放置在甲○○上開機車腳
    踏墊下方電瓶架內，再持其所騎乘之上開機車鑰匙插入甲○
    ○上開機車電門啟動，得手後旋即駛離現場。嗣於99年5 月
    18日15時45分許，丙○○騎乘所竊取之甲○○上開機車，行
    經臺北市中正區○○○路○ 段108 號前，為警攔檢查獲，並
    扣得丙○○所有之上開機車鑰匙1 支，始悉上情。
二、案經臺北市政府警察局中正第二分局移送臺灣板橋地方法院
    檢察署檢察官偵查起訴。
    理  由
一、本判決所引用認定犯罪事實之下列證據，並無證據證明係公
    務員違背法定程序所取得，且當事人於本院準備程序及審判
    期日時對於證據能力均未予爭執，且迄至言詞辯論終結前亦
    未再聲明異議，本院審酌各該證據取得或作成時之一切情況
    ，並無違法、不當或不宜作為證據之情事，依刑事訴訟法第
    158 條之4 反面解釋及同法第159 條之5 第1 項規定意旨，
    自均得作為證據，合先敘明。
二、上揭犯罪事實，業據被告丙○○於警詢時、偵查中、本院準
    備程序及審理時均自白不諱，與證人即被害人甲○○於警詢
    時之指證情節相符，並有臺北市政府警察局中正第二分局南
    海路派出所搜索扣押筆錄、扣押物品目錄表、贓物認領保管
    單各1 份、查獲現場及扣案物照片各1 張在卷可稽及機車鑰
    匙1 支扣案可資佐證，足見被告任意性之自白與事實相符，
    堪予採信。至被告固曾於偵查中供稱：伊用自己帶的螺絲起
    子，拆下伊自己的電瓶，裝到該車上云云（見偵查卷宗第37
    頁），惟被告於本院審理時堅詞否認曾使用螺絲起子，辯稱
    ：伊沒有用螺絲起子，伊所騎乘上開機車之電瓶蓋並沒有鎖
    住，是用腳踏墊壓住，被害人上開機車之電瓶已經不見，電
    瓶蓋打開，腳踏墊掉在地上，伊是先用自己之鑰匙確認可以
    打開被害人之上開機車，才徒手將其騎乘機車之電瓶拿起後
    放置在被害人之上開機車電瓶架內，伊於檢察官訊問時會提
    到螺絲起子，可能是因為檢察官問伊機車裡面有什麼工具，
    伊就回答螺絲起子等語（見本院99年9 月15日準備程序筆錄
    第3 頁及99年9 月21日審判筆錄第7 頁）。按被告或共犯之
    自白，不得作為有罪判決之唯一證據，仍應調查其他必要之
    證據，以察其是否與事實相符，刑事訴訟法第156 條第2 項
    定有明文。而被告有無攜帶螺絲起子，既係刑法第321 條第
    1 項第3 款攜帶兇器竊盜罪構成要件之一部，自應依嚴格證
    明法則予以論斷達無合理懷疑之程度，始足以認定之，且不
    得僅以被告曾自白攜帶兇器為唯一證據，乃屬當然。經查，
    被告雖曾於檢察官訊問時供稱有使用螺絲起子云云，惟其業
    於本院審理時堅決否認之，其於警詢時亦未提及使用螺絲起
    子一事，足見被告於檢察官訊問時之供述前後不一，是否可
    採，已屬有疑，參以本案並無螺絲起子扣案，是以遍查全卷
    ，既無其他事證足以補強被告於檢察官訊問時之上開供述，
    揆諸前揭說明，自難僅以被告供述為唯一證據認定其確有使
    用螺絲起子。復觀諸證人即執行本件搜索、扣押之警員乙○
    ○於本院審理時結證稱：伊有搜索被告之身體及被害人之機
    車，並沒有查獲螺絲起子，且被告所竊取之被害人機車，電
    瓶是在腳踏墊下方的電瓶蓋下，但是電瓶蓋並沒有以螺絲鎖
    起來，直接把電瓶蓋打開，電瓶就可以直接拿起來等語（見
    本院99年9 月21日審判筆錄第4 、5 頁），與被告上開辯解
    互核大致相符，且未與常情相違，足見被告所辯尚非無稽，
    應可採信，基於「罪證有疑，利於被告」之證據法則，因認
    被告係徒手竊取被害人之上開機車無疑，併此敘明。本案事
    證明確，被告犯行洵堪認定，應依法論科。
三、核被告所為，係犯刑法第320 條第1 項之竊盜罪。被告有上
    述事實欄所載之科刑及執行紀錄，此觀卷附臺灣高等法院被
    告前案紀錄表1 份即明，其於受有期徒刑之執行完畢後，5
    年以內故意再犯本件有期徒刑以上之罪，為累犯，應依刑法
    第47條第1 項規定加重其刑。爰審酌被告正值青壯，不思正
    道取財，竟圖不勞而獲，竊取他人財物，破壞社會秩序及他
    人財產安全，兼衡被告另有傷害等前科紀錄之素行（見卷附
    臺灣高等法院被告前案紀錄表）、生活狀況、智識程度、犯
    罪之動機、目的、手段、所竊取財物之價值、坦承犯行之犯
    罪後態度等一切情狀，量處如主文所示之刑，並諭知易科罰
    金之折算標準。末查，扣案之機車錀匙1 支，係被告所有供
    犯罪所用之物，業據其於偵查中供明在卷（見偵查卷宗第37
    頁），爰依刑法第38條第1 項第2 款規定宣告沒收。
據上論斷，應依刑事訴訟法第299 條第1 項前段，刑法第320 條
第1 項、第47條第1 項、第41條第1 項前段、第38條第1 項第2
款，刑法施行法第1 條之1 第1 項、第2 項前段，判決如主文。
本案經檢察官黃明絹到庭執行職務。
中    華    民    國    99    年     9    月    30    日
                  刑事第八庭    法  官    賴彥魁
上列正本證明與原本無異。
如不服本判決，應於判決送達後10日內，向本院提出上訴書狀，
並應敘述具體理由；其未敘述上訴理由者，應於上訴期間屆滿後
20日內向本院補提理由書（均須按他造當事人之人數附繕本），
「切勿逕送上級法院」。
                                書記官    楊文祥
中    華    民    國    99    年     9    月    30    日
附錄本案論罪科刑法條全文：
中華民國刑法第320 條
意圖為自己或第三人不法之所有，而竊取他人之動產者，為竊盜
罪，處5 年以下有期徒刑、拘役或500 元以下罰金。
意圖為自己或第三人不法之利益，而竊佔他人之不動產者，依前
項之規定處斷。
前2 項之未遂犯罰之。

司法院資訊處製作；財團法人民間司法改革基金會備份。
